【裁判字號】    97,易,1189
【裁判日期】    980421
【裁判案由】    竊盜等
【裁判全文】
臺灣屏東地方法院刑事判決              97年度易字第1189號
公  訴  人  臺灣屏東地方法院檢察署檢察官
被      告  乙○○
上列被告因贓物案件，經檢察官提起公訴（97年度偵字第7013、
7852號）及移送併辦（97年度偵字第8272號），本院判決如下：
    主  文
乙○○故買贓物，處有期徒刑月，如易科罰金，以新臺幣壹仟
元折算壹日。
    事  實
一、乙○○為坐落屏東縣佳冬鄉○○段15、16地號土地（位於屏
    東縣佳冬鄉羌園村林邊大橋左側）之「朝成砂石場」之負責
    人，其於民國97年10月11日下午某時，在屏東縣新埤大橋旁
    之堤防旁偶遇丙○○（另經本院判處有期徒刑8月，緩刑2年
    確定），明知丙○○向其兜售之砂石係丙○○竊取之贓物，
    竟基於故買贓物之犯意，允諾以與市價顯不相當之每車次新
    臺幣（下同）600 元之價格加以收購，惟並未與丙○○約定
    交貨之時間及砂石之數量；嗣丙○○於97年10月13日14時許
    ，在屏東縣佳冬鄉林邊溪新埤大橋上游左岸約3.5 公里處之
    公有河川地（GPS 座標為204845、0000000） 竊得細沙3 車
    （共7.5 立方公尺）後，即接續載運至「朝成砂石場」堆放
    而置於乙○○之管領力支配下，又於10月14日15時許在上開
    公有河川地（GPS 座標為204821、0000000） 竊得細沙1 車
    （共2.6 立方公尺）後，復載運至「朝成砂石場」堆放，欲
    待全部細沙載運完畢，再與乙○○結算價款。惟於同日16時
    55分許，丙○○在上開公有河川地竊得第2 車細砂預備載運
    前往「朝成砂石場」途中，即為警當場查獲，始悉上情。
二、案經屏東縣政府警察局移送臺灣屏東地方法院檢察署檢察官
    偵查起訴。
    理  由
壹、證據能力部分
一、按被告以外之人於審判外之言詞或書面陳述，除法律有規定
    者外，不得作為證據；惟被告以外之人於偵查中向檢察官所
    為之陳述，除顯有不可信之情況者外，得為證據，刑事訴訟
    法第159 條第1 項、第159 條之1 第2 項分別定有明文。查
    證人即共同被告丙○○於97年10月15日、11月26日、11月28
    日偵訊時向檢察官所為之陳述，已依法具結，無證據可證明
    其供述有顯不可信之情況，其復於本院審理中出庭接受被告
    行使反對詰問權，自得為證據。
二、又按被告以外之人於審判外之陳述，雖不符刑事訴訟法第15
    9 條之1 至第159 條之4 之規定，而經當事人於審判程序同
    意作為證據，法院審酌該言詞陳述或書面陳述作成時之情況
    ，認為適當者，亦得為證據，刑事訴訟法第159 條之5 第1
    項亦定有明文。查本件證人即屏東縣政府水利處河川駐衛警
    丁○○於警詢時之陳述及出具之贓物認領保管單，經檢察官
    及被告於本院準備程序時明示同意有證據能力（見本院卷第
    38頁98年12月24日準備程序筆錄），本院認該具有傳聞證據
    性質之證據，並無任何違法取證或證明力顯然過低之瑕疵，
    以之作為證據使用係屬適當，亦有證據能力。
貳、認定犯罪事實之證據及理由：
一、訊據被告乙○○矢口否認有何故買贓物之犯行，辯稱：丙○○雖有來電稱要賣伊砂石，但伊加以拒絕，是丙○○自己將
    沙石運至伊之砂石場放置，伊亦未付款予丙○○云云。經查
    ：
  (一)被告乙○○租用坐落屏東縣佳冬鄉○○段15、16地號2 筆土
    地堆置砂石之事實，為被告所不否認，並有租用契約書1 份
    在卷可證（見屏檢97年度偵字第7013號卷【下稱偵卷】第10
    0 至101 頁）；而證人即共同被告丙○○於97年10月13日至
    屏東縣佳冬鄉林邊溪新埤大橋上游左岸約3.5 公里處之公有
    河川地（GPS 座標為204845、0000000） 盜採砂石3 車（共
    7.5 立方公尺）、於97年10月13日至屏東縣佳冬鄉林邊溪新
    埤大橋上游左岸約3.5 公里處之公有河川地（GPS 座標為20
    4821、0000000） 盜採砂石2 車（共5.2 立方公尺），除最
    末1 車砂石（2.6 立方公尺）為警當場查獲而倒回河床外，
    其餘4 車均已由丙○○運至被告上開砂石場放置一事，業經
    證人丁○○於警詢時、證人丙○○於偵訊時證述綦詳（見屏
    警刑專字第0970051139號卷【下稱警A 卷】第15至16頁、偵
    卷第83至86頁、第92至95頁），並有屏東縣政府警察局97年
    10月14日扣押筆錄及扣押物品目錄表各1 份（見警A 卷第19
    至21頁）、贓物認領保管單1 紙（見警A 卷第17頁）、現場
    照片22張（見警A 卷第29至39頁）、河川圖籍1 份（見偵卷
    第79頁）在卷可稽；是證人丙○○於前揭時地竊得之砂石，
    確係運至被告之砂石場堆放無疑。
  (二)關於被告與丙○○交易上開竊得砂石之經過，則據證人丙○○證稱：被告知道伊是伊父綽號「文華」之子，伊係在97年
    10月13日前2 、3 天騎機車到被告之砂石場，向被告問說要
    不要買伊之砂石，被告說好，伊說一車2 方半（指2.5 立方
    公尺）之砂石以600 元便宜賣，伊於97年10月13日以每車15
    0 元雇用甲○○到溪邊一起採砂，總共偷挖3 車砂石由伊載
    到被告之砂石場，挖完快下午5 點了，當時被告人不在砂石
    場，伊打算隔天再和被告算錢，伊翌日又去偷挖了2 車砂石
    ，第1 車也是載到被告之砂石場，想說運完後再一起向被告
    拿錢，沒想到第2 車挖好時就被抓了等語（見屏檢97年度偵
    字第7013號卷【下稱偵卷】第83至86頁、第92至95頁），於
    本院審理時則結稱：伊是先於97年10月13日前1 、2 天某日
    之午後在新埤大橋堤防旁邊遇到被告，問被告要不要買伊之
    砂石，被告說好，是伊主動說砂石賣1 車600 元，雖沒有約
    定如何或何時交貨，不過伊知道被告之砂石場地點，伊97年
    10月13日運3 車砂石到被告之砂石場，並直接用怪手挖到沙
    堆上，砂石場沒有人看顧，故被告不知道此事，伊打算翌日
    再跟被告說，翌日伊再運1 車砂石去被告之砂石場時，被告
    也不在，當時伊13日送去之砂石被告還沒有動等語（見本院
    卷第66至67頁）；則就丙○○向被告要約出售砂石之地點，
    證人丙○○於審理中所言雖與偵訊時略有差異，但就被告允
    為購買、砂石之價格、載運至被告砂石場堆放之砂石數量等
    事項，則指述不移，是被告與丙○○就砂石之買賣已達成合
    意，砂石並經交付予丙○○一事，已堪認定。復核諸被告自
    承：伊砂石場內共堆置約1,200 至1,300 立方公尺之砂石，
    總價值約60至70萬元等語（見警A 卷第11頁），依此換算每
    立方公尺之砂石至少價值460 元，證人丁○○亦證稱：丙○○所盜採之砂石屬於天然級配料，市價約每立方公尺800 元
    等語（見警A 卷第16頁），是丙○○售予被告之砂石，每車
    共2.5 立方公尺僅要價600 元，明顯低於當時市價，則被告
    於允諾購入之際，主觀上當有贓物之認識。
  (三)至被告辯稱丙○○來電兜售砂石為伊所拒一節，經查：被告
    之行動電話門號為0000000000號，丙○○之行動電話門號為
    0000000000號一事，業據被告及丙○○於警詢、偵訊時自承
    （見屏警刑專字第0970051139號卷【下稱警A 卷】第10頁、
    偵卷第11頁），而該2 門號自97年10月13日至10月15日之期
    間，僅於97年10月13日17時31分18秒至50秒曾有通話記錄一
    事，有0000000000號之通聯記錄1 份附卷可佐（見偵卷第42
    至54頁），參諸證人丙○○於偵訊時結稱：伊97年10月13日
    是下午2 點多開始挖砂石，挖完快下午5 點了等語（見偵卷
    第86頁），是倘如被告所言，則丙○○竟係先費時、費力並
    出資雇工盜採砂石後，自動將3 車砂石運至被告之砂石場放
    置，待去電被告兜售砂石遭拒後，仍於翌日載運盜採之砂石
    前往被告砂石場放置而續為蝕本生意，是被告所言顯與常理
    相違，殊無可採。
  (四)從而，被告所辯均無足採，本案事證明確，被告犯行堪予認
    定，應依法論科。
二、核被告所為，係犯刑法第349 條第2 項之故買贓物罪。被告
    與丙○○議定砂石之價格，雙方已有買賣之合意，丙○○復
    將砂石運往被告之砂石場而將標的物置於被告之管領力支配
    下，僅待統計砂石總量後結算價金，則被告故買贓物之行為
    已屬既遂，附此指明。被告雖分別於97年10月13日、97年10
    月14日自丙○○處購得3 車、1 車砂石，惟丙○○向被告兜
    售砂石並達成合意之次數僅為1 次，丙○○分2 日載運砂石
    前往被告砂石場堆放時，被告均未在場之情，業經證人丙○○證述如前，則被告係基於同一之故買贓物犯意，行為係於
    密切接近之時地實施，侵害同一之法益，各行為之獨立性極
    為薄弱，依一般社會健全觀念，在時間差距上，難以強行分
    開，在刑法評價上，以視為數個舉動之接續施行，合為包括
    之一行為予以評價，較為合理，為包括一罪之接續犯；公訴
    人認應予分論併罰，容有未洽。爰審酌被告擁有砂石場，竟
    以低價購買盜採之砂石共10.1立方公尺，其收購行為乃提供
    銷贓管道，間接助長對環境生態及國土保育之戕害，誠屬不
    該，犯後復否認犯行，未見悔意，態度不佳，暨其生活狀況
    、品行、智識程度等一切情狀，量處如主文所示之刑，並諭
    知易科罰金之折算標準。至被告購得之4 車砂石共10.1立方
    公尺，屬被告犯故買贓物罪所得之物，尚非違禁物，惟未據
    扣案，為免將來執行之困難，爰不另為沒收之諭知，併此敘
    明。
據上論斷，應依刑事訴訟法第299 條第1 項前段，刑法第349 條
第2 項、第41條第1 項前段，刑法施行法第1 條之1 第1 項、第
2 項前段，判決如主文。
本案經檢察官潘國威到庭執行職務。
中    華    民    國    98    年     4    月    21    日
                  刑事第三庭  審判長法  官  吳永宋
                                    法  官  趙家光
                                    法  官  李珮妤
以上正本證明與原本無異。
如不服本判決應於收受判決後10日內向本院提出上訴書狀，並應
敘述具體理由；其未敘述上訴理由者，應於上訴期間屆滿後20日
內向本院補提理由書（均須按他造當事人之人數附繕本）「切勿
逕送上級法院」。
中    華    民    國    98    年    4     月    21    日
                                    書記官  劉淑蓉
附錄本案論罪科刑法條：
中華民國刑法第349條第2項
搬運、寄藏、故買贓物或為牙保者，處5年以下有期徒刑、拘役或
科或併科1,000元以下罰金。


司法院資訊處製作；財團法人民間司法改革基金會備份。
